【裁判字號】    98,小上,41
【裁判日期】    980515
【裁判案由】    清償票款
【裁判全文】
臺灣士林地方法院民事裁定              98年度小上字第41號
上  訴  人  丁○○
視同上訴人  乙○○
            戊○○
            丙○○
被  上訴人  東元車業有限公司
法定代理人  甲○○
上列當事人間請求給付票款事件，上訴人對於中華民國98年3 月
27日本院士林簡易庭第一審判決（98年度士小字第256 號），提
起上訴，本院裁定如下：
    主  文
上訴駁回。
第二審訴訟費用新臺幣壹仟伍佰元由上訴人負擔。
    理  由
一、按「連帶債務人中之一人受確定判決，而其判決非基於該債
    務人之個人關係者，為他債務人之利益，亦生效力。」民法
    第275 條定有明文。故債權人以各連帶債務人為共同被告提
    起給付之訴，被告一人提出非基於其個人關係之抗辯有理由
    者，對於被告各人即屬必須合一確定，自應適用民事訴訟法
    第56條第1 項之規定（最高法院33年度上字第4810號判例參
    照）。查本件被上訴人起訴請求上訴人丁○○、乙○○、戊○○、葛子明連帶清償債務，經原審判決上開4 人應負連帶
    給付之責，上訴人丁○○以票款金額與實際債務金額不符等
    理由提起上訴，顯係非基於其個人關係之抗辯事由，其訴訟
    標的對於乙○○、戊○○、丙○○必須合一確定，依民事訴
    訟法第56條第1 項第1 款規定，丁○○上訴之效力自應及於
    未提起上訴之共同訴訟人乙○○、戊○○、丙○○，應並列
    乙○○、戊○○、丙○○為上訴人。
二、復按，關於請求給付金錢或其他代替物或有價證券之訴訟，
    其標的金額或價額在新臺幣（以下同）10萬元以下者，適用
    小額程序；又對於小額訴訟之第一審裁判之上訴，非以其違
    背法令為理由不得為之，民事訴訟法第436 條之8 第1 項、
    第436 條之24第2 項分別定有明文。另按上訴狀內應記載上
    訴理由，表明下列各款事項：(一)原判決所違背之法令及其具
    體內容。(二)依訴訟資料可認為原判決有違背法令之具體事實
    ，觀諸民事訴訟法第436 條之25規定甚明。由是觀之，上訴
    狀應就第一審判決如何違背法令為具體之指摘，並揭示該法
    規之條項或其內容，若係成文法以外之法則，應揭示該法則
    之旨趣，倘為司法院解釋或最高法院之判例，則應揭示該判
    解之字號或其內容，或揭示如何當然違背法令之事實，上訴
    狀如未依此項方法表明者，即難認為已對第一審判決之違背
    法令有具體之指摘（最高法院71年度臺上字第314 號判例參
    照）。再按上訴狀內未表明上訴理由者，上訴人應於提起上
    訴後20日內，提出理由書於原審法院，未提出者，毋庸命其
    補正，由原審法院以裁定駁回之（民事訴訟法第436 條之32
    第2 項準用同法471 條第1 項）；原第一審法院未以裁定駁
    回者，應由第二審法院以上訴不合法逕予駁回之（民事訴訟
    法第436 之32第2 項準用同法第444 條第1 項；最高法院73
    年度第2 次民事庭庭長會議決議參照）。
三、經查，本件訴訟標的金額3 萬1,017 元為10萬元以下，原審
    乃依小額訴訟程序審理，而上訴人丁○○對於該小額訴訟第
    一審判決不服，於98年4 月24日提出上訴，核其上訴狀所載
    稱被上訴人收款未給收據等語，並未具體指出原判決違背何
    等法規之內容及事實，揆諸上開說明，其上訴即難認為合法
    ，爰依法裁定駁回其上訴。
四、據上論結，依民事訴訟法第436 條之32第1 項、第2 項、第
    436 條之19第1 項、444 條第1 項、第95條、第78條，裁定
    如主文。
中    華    民    國    98    年    5     月    15    日
                  民事第二庭  審判長法官  俞慧君
                              法      官  陳梅欽
                              法      官  陳玉曆
以上正本證明與原本無異。
本件裁定不得抗告。
中    華    民    國    98    年    5     月    20    日
                              書  記  官  吳華瑋


司法院資訊處製作；財團法人民間司法改革基金會備份。
